# 有关或有事项确认为资产

提问人：f5f5t3t3 时间：2014-02-25 22:48:48
书上讲或有事项确认为资产必须同时符合两个条件：一是相关义务已确认为负债，二是从第三方或其他方得到的补偿基本确定。有一个例子，甲公司正在诉讼过程中的经济案件估计很可能胜诉并可获得 200 万元赔偿，书上讲该例中甲公司不能将 200 万元确认为资产（ 1 ）为什么呢？只是因为例子中是“很可能”而不是“基本可能”吗？（ 2 ）所谓的“相关义务已确认为负债”是什么意思？在该例子中有所体现吗？

回答人：chenyiwei
准则的规定是“企业清偿预计负债所需支出全部或部分预期由第三方补偿的，补偿金额只有在基本确定能够收到时才能作为资产单独确认。确认的补偿金额不应当超过预计负债的账面价值”，同时“企业不应当确认或有负债和或有资产”。 也就是说，准则只允许针对与预计负债相对应的补偿，在基本确定能收到的情况下，以已确认的负债为限，确认补偿资产。不允许确认或有资产。 你这里提到的胜诉赔偿属于或有资产，而不是与预计负债相对应的补偿资产，所以不能确认。